【裁判字號】    99,聲,2087
【裁判日期】    991206
【裁判案由】    定應執行刑
【裁判全文】
臺灣臺南地方法院刑事裁定              99年度聲字第2087號
聲  請  人  臺灣臺南地方法院檢察署檢察官
抗  告  人
即  受  刑
人          葉俊麟
上列抗告人因數罪併罰有二裁判以上，經聲請人聲請定其應執行
之刑（99年度執聲字第1412號），不服本院中華民國99年11月19
日裁定，提起抗告，本院裁定如下：
    主  文
原裁定撤銷。
葉俊麟所犯如附表所示之罪，應執行有期徒刑壹年肆月。
    理  由
一、聲請意旨略以：受刑人葉俊麟因犯毒品危害防制條例等案件
    ，先後經判決如附表所示之刑確定在案（詳如附表臺灣臺南
    地方法院檢察署受刑人葉俊麟定應執行刑案件一覽表所載）
    ，依刑法第53條、第51條第5款規定，應定其應執行之刑，
    爰依刑事訴訟法第477條第1項聲請裁定等語。並補述：
    附表編號2「犯罪日期」欄內有關「97.02.26」等語，更
      正為「97.3.3」等語。
    附表編號3「犯罪日期」欄內有關「97.03.03」等語，更
      正為「97.2.26」等語。
    附表編號2「偵查(自訴)機關年度案號」欄內有關「臺南
      地檢99年度撤緩毒偵字第126號」等語，更改為「臺南地
      檢99年度撤緩毒偵字第126、127號」等語。
    附表編號3「偵查(自訴)機關年度案號」欄內有關「臺南
      地檢99年度撤緩毒偵字第126號」等語，更改為「臺南地
      檢99年度撤緩毒偵字第126、127號」等語。
    附表編號2、3所示之罪，經本院99年度訴字第1285號判決
      ，定應執行之刑為有期徒刑10月。
二、抗告意旨略以：附表編號2、3所示之罪，經定應執行之刑為
    有期徒刑10月，與附表編號1所示之刑相加最高為1年5月，
    本件已逾1年5月之上限等語。
三、按裁判確定前犯數罪者，併合處罰之；數罪併罰，有二裁判
    以上者，依第51條規定，定其應執行之刑；依刑法第53條及
    第54條應依刑法第51條第5款至第7款之規定，定其應執行刑
    者，由該案犯罪事實最後判決之法院之檢察官，聲請該法院
    裁定之，刑法第50條、第53條及刑事訴訟法第477條第1項分
    別定有明文。次按法律上屬於自由裁量之事項，有其外部性
    界限及內部性界限，並非概無拘束，依據法律之具體規定，
    法院應在其範圍選擇為適當之裁判者，為外部性界限；而法
    院為裁判時，應考量法律之目的，及法律秩序之理念所在者
    ，為內部性界限，法院為裁判時，二者均不得有所踰越。在
    數罪併罰，有二裁判以上，定其應執行之刑時，固屬於法院
    自由裁量之事項，然仍應受前揭外部性界限及內部性界限之
    拘束（最高法院80年臺非字第473號判例、93年度臺非字第
    192號裁判要旨參照）。
四、經查：
  (一)本件受刑人因犯如附表編號1至3所示之各罪，先後經判處如
    附表編號1至3所示之刑，並分別確定在案，有上開各判決書
    及臺灣高等法院被告前案紀錄表1份在卷可按。茲聲請人以
    本院為上開案件犯罪事實最後判決之法院，聲請定其應執行
    之刑，本院審核各案卷無誤，認其聲請為正當，爰依法定其
    應執行之刑。
  (二)又受刑人所犯如附表編號2、3所示之各罪，業經本院以99年
    度訴字第1285號判決，定應執行刑為有期徒刑10月確定等情
    ，亦有前引臺灣高等法院被告前案紀錄表1份可稽，依前開
    說明，本院為最後事實審法院，就附表編號1至3所示各罪再
    為定應執行刑之裁判時，自應受前開裁定所為定應執行刑內
    部界限之拘束，併此指明。
  (三)而附表編號1所示之刑為有期徒刑7月；編號2、3所定之刑為
    有期徒刑10月；2者相加僅為1年5月，本件原裁定定應執行
    之刑為1年6月，確實超過上揭1年5月之上限，顯然違反上揭
    內部界限，抗告人之抗告為有理由，本院自應將原裁定撤銷
    ，並予更正如主文第2項所示。至受刑人所犯如附表編號3所
    示之罪，雖經法院判處6月以下有期徒刑，合於刑法第41條
    第1項前段得易科罰金之規定，惟因本案合併定應執行刑之
    各罪中，另有附表編號1、2所示之罪所處之刑已逾有期徒刑
    6月，不得易科罰金，是上開各罪合併定應執行刑之結果，
    自亦不得易科罰金，均無需再諭知易科罰金之折算標準，附
    此敘明。
五、依刑事訴訟法第477條第1項、第408條第2項前段，刑法第53
    條、第51條第5款，裁定如主文。
中    華    民    國    99    年    12    月    6     日
                       刑事第十一庭  法  官  蔡直青
以上正本證明與原本無異。
如不服本裁定，應於收受送達後5日內向本院提出抗告狀。（應
附繕本）
                                     書記官  顏惠華
中    華    民    國    99    年    12    月    6     日

司法院資訊處製作；財團法人民間司法改革基金會備份。
